
\vspace{1.8em}
\begin{minipage}{\textwidth}
\stepcounter{mallinumber}
\textbf{Tüüpsõnamall \arabic{mallinumber}\,\vadja{baldõhina}}\\

\begin{sideways}
\begin{tabular}{l l}
muutvormimall & tunnused \\
\hline
\underline{baldõhin}\,+\,a & \textsc{ sg nom } \\
\underline{baldõhin}\,+\,a & \textsc{ sg gen } \\
\underline{baldõhin}\,+\,a & \textsc{ sg par } \\
\underline{baldõhin}\,+\,asõ & \textsc{ sg ill } \\
\underline{baldõhin}\,+\,az & \textsc{ sg ine } \\
\underline{baldõhin}\,+\,ass & \textsc{ sg ela } \\
\underline{baldõhin}\,+\,allõ & \textsc{ sg all } \\
\underline{baldõhin}\,+\,all & \textsc{ sg ade } \\
\underline{baldõhin}\,+\,alt & \textsc{ sg abl } \\
\underline{baldõhin}\,+\,assi & \textsc{ sg tra } \\
\underline{baldõhin}\,+\,assaa & \textsc{ sg ter } \\
\underline{baldõhin}\,+\,aka & \textsc{ sg com } \\
\underline{baldõhin}\,+\,ad & \textsc{ pl nom } \\
\underline{baldõhin}\,+\,ojõ & \textsc{ pl gen } \\
\underline{baldõhin}\,+\,oit & \textsc{ pl par } \\
\underline{baldõhin}\,+\,oisõ & \textsc{ pl ill } \\
\underline{baldõhin}\,+\,oiz & \textsc{ pl ine } \\
\underline{baldõhin}\,+\,oiss & \textsc{ pl ela } \\
\underline{baldõhin}\,+\,oillõ & \textsc{ pl all } \\
\underline{baldõhin}\,+\,oill & \textsc{ pl ade } \\
\underline{baldõhin}\,+\,oilt & \textsc{ pl abl } \\
\underline{baldõhin}\,+\,oissi & \textsc{ pl tra } \\
\underline{baldõhin}\,+\,oissaa & \textsc{ pl ter } \\
\underline{baldõhin}\,+\,oika & \textsc{ pl com } \\
\end{tabular}
\end{sideways}
\captionof{table}{Tüüpsõna \arabic{mallinumber}\,\textit{baldõhina} ekstraheeritud muutvormimallid.}
\label{tab:tüüpsõnamall-baldõhina}

\end{minipage}

 
\vspace{1em}
\noindent Tüüpsõna hõlmab vormisõnastiku 20 lekseemi: \vadja{\underline{baldõhin}a, \underline{baraban}a, \underline{fotokartočk}a, \underline{gran}a, \underline{grib}a, \underline{kal}a, \underline{kan}a, \underline{lih}a, \underline{lin}a, \underline{litr}a, \underline{maj}a, \underline{rah}a, \underline{sum}a, \underline{sõn}a, \underline{tar}a, \underline{telefon}a, \underline{televizor}a, \underline{til}a, \underline{van}a} ja \vadja{\underline{asti}a}.
